# 请教陈版和各位大神，同一控制下股权交易产生的企业所得税合并时如何处理？

提问人：phlr999 时间：2022-06-02 23:35:59
同一控制下企业合并，A的子公司c发行股份购买资产获得同一控制下兄弟公司b公司的子公司d，由于b公司获得c公司股份而出售d公司股权视同销售，会形成投资收益 5000 万，企业所得税1000 万。在a公司编制合并报表时候，由于同一控制下不会形成合并层面的股权交易损益，但其子公司由于内部股权交易形成的 1000 万企业所得税是否会影响合并利润，是否应当调入资本公积或是计入递延所得税资产？
请陈版主和各位大神赐教

回答人：chenyiwei
A公司的合并报表就是按同一控制下合并处理。B在该交易中的所得税对A的合并报表无影响（A、B是平级的兄弟公司）。
在A、B共同的更上层母公司的合并报表中，对于B发生的该笔内部交易相关所得税一般应直接确认为所得税费用处理，不确认递延所得税资产。除非C有明确的在可预见的未来处置D公司股权的计划，且处置时的股权的计税基础按当前合并日的公允价值，且预计在后续处置时C可获得足够多的应纳税所得额。

提问人：phlr999 时间：2022-06-08 22:41:28
陈版，不好意思，可能我没有表达清楚，B、C公司是平级的兄弟公司，均受A公司控制。D公司为B公司子公司，B公司将D公司全部股权出售给C公司，换取C公司股份。B公司出售D公司形成的所得税费用 1000 ，在A公司合并报表层面：由于同一控制下内部股权交易不会产生股权交易利得，那么B公司的 1000 所得税费用，能否调入资本公积或确认递延所得税资产？不然合并报表层面因为内部交易而产生 1000 万费用，似乎不太合理？

回答人：chenyiwei
A的合并报表层面并不体现同一控制下合并，而是一项被抵销的内部交易，由内部交易未实现损益产生的合并报表层面所得税影响应计入损益。